# 关于诉讼问题会计处理

提问人：◆◇▁丅﹁秒、 时间：2018-01-15 15:05:08
但是法院判决本身是具有强制性的，即使是对方破产的话，确认的债权也会优先偿付的

回答人：chenyiwei
这种债权在清算中就是普通的无担保债权，不会优先偿付。

提问人：◆◇▁丅﹁秒、 时间：2018-01-16 08:47:07
陈老师，破产清算只是个例，通常情况下法院判决应该可以作为确认依据吧？如果对方怠于偿付可以申请法院强制执行，再收不回来的话涉及的是应收款项的坏账问题跟它本身的确认影响不大吧？

回答人：chenyiwei
还是建议谨慎处理。胜诉判决无法得到执行的案例并不少见。